【裁判字號】    92,訴,98
【裁判日期】    920723
【裁判案由】    毒品危害防制條例
【裁判全文】
臺灣臺東地方法院刑事判決                            九十二年度訴字第九八號
    公  訴  人  臺灣臺東地方法院檢察署檢察官
    被      告  甲○○
右列被告因毒品危害防制條例件，經檢察官提起公訴 (九十二年度毒偵緝字第四、五
號)及移
    主  文
甲○○連續施用第一級毒品，累犯，處有期徒刑玖月。扣案之注射針筒肆支及空夾鏈
袋拾柒個均沒收之。又連續施用第二級毒品，累犯，處有期徒刑陸月。應執行有期徒
刑壹年貳月。扣案之注射針筒肆支及空夾鏈袋拾柒個均沒收之。
    事  實
一、甲○○於民國八十八年間因侵占等案件，經臺灣高等法院花蓮分院判處有期徒刑
    捌月確定，於九十年十月二十六日執行完畢。另於八十八年間因施用第二級毒品
    ，經本院以八十八年度毒聲字第二八○號裁定送觀察勒戒後，認有繼續施用毒品
    之傾向，經本院以八十八年度毒聲字第四○三號裁定令入戒治處所施以強制戒治
    ，戒治後因成效經評定為合格，本院以八十九年度毒聲字第三九○號停止戒治，
    所餘戒治期間付保護管束，嗣於八十九年十月三十一日保護管束期滿，由臺灣臺
    東地方法院檢察署檢察官於八十九年十一月十五日，以八十九年度戒毒偵字第八
    七號不起訴處分確定。詎仍不知悔改，竟基於施用第一級毒品及第二級毒品之概
    括犯意，自九十一年九月二十二日起至九十二年一月二十一日止，平均每星期四
    次，連續在臺東縣池上鄉福原村十七鄰二○五之一號住處或同縣海端鄉○○路一
    鄰十八號之一等處所，施用第一級毒品海洛因及第二級毒品安非他命多次。為警
    分別於（一）九十一年九月二十九日下午六時，因甲○○為毒品列管人口，而經
    傳喚至臺東縣警察局關山分局採尿送驗，經檢驗結果嗎啡及安非他命均呈陽性反
    應。（二）九十一年十月十八日臺東縣警察局臺東分局經甲○○同意採尿送驗後
    ，檢驗結果嗎啡呈陽性反應。（三）九十一年十一月十三日凌晨甲○○與其先生
    楊良台駕車行經臺東縣關山鎮○○路段時發生交通事故，送至慈濟醫院關山分院
    救護時，該院義工王明鐘在其口袋內發現注射針筒四支及夾鍊袋十七個，查覺有
    異而報警處理，嗣經臺東縣警察局關山分局當場扣得注射針筒四支及夾鍊袋十七
    個，並於同日下午一時五十分許對其採尿送驗，經檢驗結果嗎啡呈陽性反應而查
    獲。
二、案經臺東縣警察局關山分局報告臺灣臺東地方法院檢察署檢察官偵查起訴及臺灣
    臺東地方法院檢察署函送併案審理。
    理  由
一、訊據被告甲○○對右揭犯行坦承不諱，而被告於九十一年九月二十九日為警查獲
    時所採集之尿液，經送檢驗結果，呈安非他命及嗎啡陽性反應，於同年十月十八
    日及十一月十三日為警查獲時所採集之尿液，經送檢驗結果，亦均呈嗎啡陽性反
    應，有慈濟大學濫用藥物檢驗中心函所附檢驗總表及臺東縣衛生局煙毒麻醉藥品
    類委託檢驗結果通知書各二紙在卷足憑，此外，復有注射針筒四支及夾鍊袋十七
    個扣案足憑，足證被告之自白與事實相符。本件事證已臻明確，被告犯行洵堪認
    定。
二、按施用第一、二級毒品者，經觀察、勒戒後，無繼續施用毒品傾向者，應為不起
    訴之處分，經為不起訴處分後，五年內再犯第十條之罪，經觀察、勒戒後，認有
    繼續施用毒品之傾向或三犯以上者，除應聲請法院裁定先令入戒治處所施以強制
    戒治外，並應提起公訴，毒品危害防制條例第二十條第二項、第三項定有明文。
    被告於八十八年間因施用第二級毒品，經本院以八十八年度毒聲字第二八○號裁
    定送觀察勒戒後，認有繼續施用毒品之傾向，經本院以八十八年度毒聲字第四○
    三號裁定令入戒治處所施以強制戒治，戒治後因成效經評定為合格，本院以八十
    九年度毒聲字第三九○號停止戒治，所餘戒治期間付保護管束，嗣於八十九年十
    月三十一日保護管束期滿，由臺灣臺東地方法院檢察署於八十九年十一月十五日
    ，以八十九年度戒毒偵字第八七號不起訴處分確定，有臺灣高等法院全國前案紀
    錄表及刑案資料查註紀錄表各一紙在卷足憑。是核被告所為，係犯毒品危害防制
    條例第十條第一項之施用第一級毒品海洛因罪及同條第二項之施用第二級毒品安
    非他命罪。其施用第一、二級毒品前後持有第一、二級毒品部分，其持有之低度
    行為應為施用之高度行為所吸收，不另論罪。被告先後多次施用第一級毒品海洛
    因及第二級毒品安非他命之犯行，時間緊接，犯罪構成要件相同，顯係出於概括
    之犯意為之，為連續犯，依刑法第五十六條規定，以一罪論，並加重其刑。另臺
    灣臺東地方法院檢察署分別於九十二年五月一日以乙○東洪字第六八五七號及同
    年月十四日以乙○東洪字第七五三○號併案審理該署九十二年度毒偵字第九十六
    號及一○八號被告違反毒品危害防制條例部分，與起訴事實有連續犯之裁判上一
    罪關係，已如前述，本院自應併予審究，附此敘明。被告所犯前開二罪間，犯意
    各別，罪名不同，應分論併罰之，公訴意旨認係一行為觸犯數罪名，為相像競合
    犯，尚有未洽，併此敘明。被告前因犯侵占罪，經臺灣高等法院花蓮分院判處有
    期徒刑八月，於九十年十月二十六日執行完畢，有臺灣高等法院被告全國前案紀
    錄表一紙在卷足憑，五年內再犯本件有期徒刑以上之罪，為累犯，應依刑法第四
    十七條之規定，加重其刑，並依法遞加重之。爰審酌被告坦承犯行，並表示悔改
    之意，犯後態度良好，犯罪之動機及目的在於追求刺激，曾數度施用毒品並經強
    制戒治，仍未能革除惡習，復連續施用第一級毒品及第二級毒品，足見其戒毒意
    志不堅，與所生危害等一切情狀，量處如主文所示之刑，並定其應執行之刑。
三、扣案注射針筒四支及空夾鍊袋十七個為被告所有供犯罪所用之物，業據被告供明
    在卷，爰併依刑法第三十八條第一項第二款規定沒收之。
據上論斷，應依刑事訴訟法第二百九十九條第一項前段，毒品危害防制條例第十條第
一項、第二項，刑法第十一條前段、第五十六條、第四十七條、第五十一條第五款、
第三十八條第一項第二款，判決如主文。
本案經檢察官黃如慧到庭執行職務
中     華     民      國     九十二     年      七     月     二十三    日
                                  臺灣臺東地方法院刑事庭
                                          法  官  柯姿佐
右正本證明與原本無異。
如不服本判決，應於判決送達後十日內向本院提出上訴狀。（須附繕本）
「切勿逕送上級法院」
                                          書記官  蘇美琴
中     華     民      國     九十二     年      七     月     二十四    日
附記
毒品危害防制條例第十條
施用第一級毒品者，處六月以上五年以下有期徒刑。
施用第二級毒品者，處三年以下有期徒刑。


司法院資訊處製作；財團法人民間司法改革基金會備份。
